【裁判字號】    94,交聲,739
【裁判日期】    950331
【裁判案由】    違反道路交通管理處罰條例聲明異議
【裁判全文】
臺灣士林地方法院交通事件裁定         94年度交聲字第739號
原處分機關  臺北市交通事件裁決所
受處分人    甲○○
上列異議人即受處分人因違反道路交通管理處罰條例案件，對於
臺北市交通事件裁決所中華民國94年9 月27日所為之處分（原處
分案號：北市裁一字第裁22-ABV699095號），聲明異議，本院裁
定如下：
        主  文
異議駁回。
        理  由
一、原處分意旨略以：異議人即受處分人甲○○，於民國94年4
    月29日7 時20分許，駕駛017CG 營業小客車，沿台北市○○
    ○路慢車道由北往南方向行駛，途經該路238 巷巷口，向左
    變換車道至第4 車道行駛時，未注意安全距離，左側車身與
    同方在第4 車道行駛之793CF 營業小客車發生擦撞，經警舉
    發「變換車道未注意安全距離」之違規，依道路交通管理處
    罰條例第45條第4 款、第63條第1 項第1 款規定，裁處新台
    幣（下同）900 元罰鍰，並記違規點數1 點。
二、本件異議理由以：異議人駕駛017CG 營業小客車，在變換車
    道時，被後方793CF 營業小客車追撞，其剎車痕近2 至3 公
    尺，對方由異議人的後輪追撞，延至前輪後側，表示異議人
    當時已完成轉換車道，若異議人未保持安全距離，受撞擊的
    應是車前，而非車後，亦表示對方未注意車前狀況，才會緊
    急剎車撞及車後側，異議人並無變換車道未注意安全距離，
    為此聲明異議等語。
三、按汽車在雙向四車道行駛時，變換車道時，應讓直行車先行
    ，並注意安全距離；又汽車駕駛人，爭道行駛有在多車道不
    依規定駕車情形，處600 元以上1800元以下罰鍰，此道路交
    通安全規則第1 項第6 款、道路交通管理處罰條例第45條第
    4 款分別定有明文。
四、經向台北市政府警察局松山分局調閱異議人所駕017CG 營業
    小客車與793CF 營業小客車發生擦撞交通事故之道路交通事
    故調查報告表、現場圖、談話紀錄表、現場照片及車輛受損
    照片等資料可知：
    1 由車損照片，明白顯示017CG 營業小客車受撞及位置在該
      車左側的前方車門及後方車門，而793CF 營業小客車受損
      位置則係在該車右前側處。倘若如異議人之抗辯，當時其
      已完成變換車道，則二車撞及結果，依物理現象，017CG
      營業小客車應係車後方受損，而非左側，而793CF 營業小
      客車受損位置應在車正前方，而非右前側。益見本件二車
      發生擦撞時，017CG 營業小客車「正在進行」變換車道之
      行為無疑。
    2 參以793CF 營業小客車駕駛人黃重維於車禍發生當時對警
      方陳述「與對方車約距二個自小客車距離，因對方車前方
      有車緊急剎車，該017CG 營業小客車才切出第4 車道，我
      見對方切出車時，有閃避對方，但太突然閃不過去」等語
      （見94年4 月24日交通事故談話紀錄表），足認異議人確
      有變換車道，未注意安全距離之違規情節，甚為明確。
    3 至於縱如異議人抗辯：793CF 營業小客車之駕駛人有車速
      過快或未注意車前狀況之情形，然此乃二車車禍肇事責任
      比例問題，不影響異議人已然成立之違規行為，併予說明
      。
五、綜上，原處分機關依道路交通管理處罰條例第45條第4 款、
    第63條第1 項第1 款規定，裁處異議人罰鍰900 元，並記違
    規點數1 點，核無不當。本件異議為無理由，應予駁回。
六、結論，依道路交通案件處理辦法第19條，裁定如主文。
中    華    民    國    95    年    3      月   31    日
                        交通法庭法  官  蘇嫊娟
以上正本證明與原本無異。
如不服本裁定應於送達後5日內向本院提出抗告狀。
                                書記官  陳慧玲
中    華    民    國    95    年    4     月    10    日


司法院資訊處製作；財團法人民間司法改革基金會備份。
